臺灣板橋地方法院刑事判決　　　　　　　96年度訴字第3039號
公　訴　人　臺灣板橋地方法院檢察署檢察官
被　　　告　甲○○
上列被告因違反毒品危害防制條例案件，經檢察官提起公訴（96
年度毒偵字第5079號），嗣因被告於本院準備程序中就被訴事實
為有罪之陳述，本院告知被告簡式審判程序之旨，並聽取當事人
之意見後，由本院合議庭裁定改由受命法官獨任依簡式審判程序
進行，判決如下：
    主  文
甲○○施用第一級毒品，累犯，處有期徒刑玖月；又施用第二級
毒品，累犯，處有期徒刑伍月，扣案之分裝器支及吸食器壹組
均沒收之；應執行有期徒刑壹年，扣案之分裝器支及吸食器壹
組均沒收之。
    事  實
一、甲○○（另涉販賣毒品案件部分，現正由臺灣板橋地方法院
    檢察署檢察官偵辦）前因施用毒品案件，先後二次經觀察、
    勒戒後，均認無繼續施用毒品之傾向，分別由臺灣板橋地方
    法院檢察署檢察官於民國（下同）90年4 月30日以90年度毒
    偵字第1750號，與臺灣士林地方法院檢察署檢察官於90年12
    月27日以90年度毒偵字第2002號不起訴處分確定。復因施用
    毒品案件，經送強制戒治，於92年10月10日期滿；並由臺灣
    板橋地方法院檢察署檢察官提起公訴，經本院分別判處有期
    徒刑8 月、6 月，應執行有期徒刑1 年確定，並於93年1 月
    10日縮刑期滿；又於95年間因犯竊盜罪，經本院判處有期徒
    刑5 月確定，而於96年1 月15日易科罰金執行完畢。詎仍不
    知悔改，於前開戒治期滿釋放後之五年內，復分別基於施用
    第一級毒品及第二級毒品之犯意，於96年7 月2 日下午3、4
    時許，在臺北縣蘆洲市○○街58號5 樓其住處內，將第一級
    毒品海洛因羼入香煙內，以火點燃後再施用所冒出霧化含有
    海洛因成份之氣體，以此方式施用第一級毒品海洛因1 次；
    又將第二級毒品安非他命置放於玻璃球內，以火點燃後再施
    用所冒出霧化含有安非他命成份之氣體，以此方式施用第二
    級毒品安非他命1 次。嗣於同日下午6 時許，在臺北縣三重
    市○○街27巷8 號前經警查獲，並扣得第一級毒品海洛因3
    包（共淨重1.05公克）及第二級毒品安非他命1 包（淨重0.
    3 公克），經甲○○帶同警方前往其位於臺北縣三重市○○
    街27巷8 號2 樓租屋處搜索，扣得第一級毒品海洛因4 包（
    共淨重20.45 公克）、第二級毒品安非他命1 包（淨重0.1
    公克）及其所有供施用安非他命所用之分裝器3 支、吸食器
    1 組以及非供本案施用所用之磅秤1 臺、分裝袋1315只、手
    機SIM1枚（門號0000000000號）。
二、案經臺北市政府警察局中山分局移送臺灣板橋地方法院檢察
    署檢察官偵查起訴。
    理  由
一、按除被告所犯為死刑、無期徒刑、最輕本刑為三年以上有期
    徒刑之罪或高等法院管轄第一審案件者外，於第一次審判期
    日前之準備程序進行中，被告先就被訴事實為有罪之陳述時
    ，審判長得告知被告簡式審判程序之旨，並聽取當事人、代
    理人、辯護人及輔佐人之意見後，裁定進行簡式審判程序，
    刑事訴訟法第273 條之1 第1 項定有明文。經核本件被告甲
    ○○所犯係死刑、無期徒刑、最輕本刑為三年以上有期徒刑
    以外之罪，其於準備程序中就被訴事實為有罪之陳述，經法
    官告知簡式審判程序之旨，並聽取公訴人、被告之意見後，
    本院爰依首揭規定，合議裁定由受命法官獨任進行簡式審判
    程序，合先敘明。
二、上揭事實，業據被告甲○○於警詢、偵查及本院準備、審理
    時坦承不諱。又被告為警查獲時經採其尿液檢體送往台灣尖
    端先進生技醫藥股份有限公司以酵素免疫分析法及氣相層析
    質譜儀法檢驗結果，確均呈甲基安非他命及海洛因代謝物嗎
    啡之陽性反應，此有該公司濫用藥物檢驗報告1 紙在卷可稽
    （見臺灣板橋地方法院檢察署96年度毒偵字第5079號偵查卷
    第173 頁），復有分裝器3 支及吸食器1 組扣案可資佐證。
    又被告前因施用毒品案件，先後二次經觀察、勒戒後，均認
    無繼續施用毒品之傾向，分別由臺灣板橋地方法院檢察署檢
    察官於90年4 月30日以90年度毒偵字第1750號，與臺灣士林
    地方法院檢察署檢察官於90年12月27日以90年度毒偵字第20
    02號不起訴處分確定。復因施用毒品案件，經送強制戒治，
    於92年10月10日期滿等情，此有臺灣高等法院被告前案紀錄
    表附卷可參。綜上所述，足認被告前經觀察勒戒執行完畢釋
    放後，五年內再犯本件施用第一、二級毒品犯行。本案事證
    明確，被告犯行堪以認定，應依法論科。
三、查海洛因與安非他命依其成癮性、濫用性及對社會危害性之
    程度，已分別為毒品危害防制條例第2 條第2 項第1 款、第
    2 款列為第一級毒品與第二級毒品。核被告所為，係犯毒品
    危害防制條例第10條第1 項與第2 項之2 罪。又被告施用前
    持有第一、二級毒品之低度行為，各為進而施用第一、二毒
    品之高度行為所吸收，均不另論罪。再被告所犯上開二罪名
    ，犯意各別，行為互殊，應予分論併罰。又被告有如事實欄
    所載之徒刑執行情形，此有臺灣高等法院被告前案紀錄表在
    卷可徵。被告於有期徒刑之執行完畢後五年內再故意犯本件
    有期徒刑以上之2 罪，均為累犯，並皆依法各加重其刑。爰
    審酌被告前有施用毒品之前科，業經觀察勒戒後，竟不思戒
    解再為本件施用毒品犯行，顯見其不思悔改，自制力亦顯不
    佳；惟另考量被告於犯後已坦承犯行，且施用毒品之行為於
    本質上係屬自我戕害行為，反社會性之程度應屬較低等一切
    情狀，各量處如主文所示之刑，並依法定其應執行之刑，以
    資懲儆。
四、至扣案之分裝器3 支及吸食器1 組，係被告所有且供施用毒
    品安非他命之用，業據被告供承在卷，應依宣告沒收之；另
    查扣之毒品海洛因共7 包（共淨重21.49 公克）、安非他命
    共2 包（共淨重0.4 公克）、磅秤1 臺、分裝袋1315只及手
    機SIM1枚（門號0000000000號）等物，因上開毒品查獲數量
    較多，且被告另涉犯販賣毒品罪現由檢察官偵辦中，故由該
    販賣毒品案件再作處理，附此說明。
據上論斷，應依刑事訴訟法第273 條之1 第1 項、第299 條第1
項前段，毒品危害防制條例第10條第1 項、第2 項，刑法第11條
前段、第47條第1 項、第51條第5 款、第38條第1 項第2 款，判
決如主文。
本案經檢察官吳文正到庭執行職務
中　　華　　民　　國　　96　　年　　12　　月　　24　　日
                  刑事第五庭  法  官  潘 長 生
以上判決正本證明與原本無異。
如不服本判決，應於送達後10日內敘明理由向本院提出上訴狀。
                              書記官  彭 麗 紅
中　　華　　民　　國　　96　　年　　12　　月　　24　　日
附錄本案論罪科刑法條全文：
毒品危害防制條例第10條
施用第一級毒品者，處六月以上五年以下有期徒刑。
施用第二級毒品者，處三年以下有期徒刑。
